臺灣臺北地方法院民事裁定  
111年度聲字第472號
聲  請  人  金騰開發建設股份有限公司

法定代理人  徐金銓  
相  對  人  周彩玉  


上列當事人因與相對人間請求損害賠償事件（109年度重訴字第7
07號），聲請交付法庭錄音光碟，本院裁定如下：
    主      文
准予交付聲請人本院一百零九年度重訴字第七零七號請求損害賠
償事件之民國一百一十年一月十二日審理期日之法庭錄音光碟。
聲請人就第一項所示法庭錄音光碟內容，不得散布、公開播送，
或為非正當目的使用。
聲請費用由聲請人負擔。
    理      由
一、按當事人及依法得聲請閱覽卷宗之人，因主張或維護其法律
    上利益，得於開庭翌日起至裁判確定後6個月內，繳納費用
    聲請法院許可交付法庭錄音或錄影內容，法院組織法第90條
    之1第1項前段定有明文。又當事人及依法得聲請閱覽卷宗之
    人，因主張或維護其法律上利益，聲請交付法庭錄音或錄影
    內容時，應敘明理由，由法院為許可與否之裁定；法院受理
    前項聲請，如認符合聲請人要件，並在聲請期間內提出，且
    就所主張或維護法律上之利益已敘明者，除法令另有排除規
    定外，應予許可；第一項聲請經法院裁定許可者，每張光碟
    應繳納費用新臺幣50元；持有第一項法庭錄音、錄影內容之
    人，就取得之錄音、錄影內容，不得散布、公開播送，或為
    非正當目的使用，亦為法庭錄音錄影及其利用保存辦法第8
    條、法院組織法第90條之4第1項所明定。
二、本件聲請意旨略以：兩造前有本院109年度重訴字第707號請
    求損害賠償事件（下稱系爭民事事件），嗣相對人另案於臺
    灣士林地方法院對聲請人提起111年度訴字第699號請求確認
    合建契約不存在事件。因系爭民事事件於110年1月12日行言
    詞辯論程序，本院承審法官當庭問相對人是否同意續建或不
    履行契約，其回應不同意解約等語，然本院言詞辯論筆錄無
    紀錄上述內容。聲請人為明瞭上開庭期之開庭內容，主張法
    律上之利益，聲請本院於110年1月12日審理程序之法庭錄音
    ，爰聲請交付上開期日之法庭錄音光碟。
三、經查，聲請人為本院109年度重訴字第707號請求損害賠償事
    件之原告，為依法得聲請閱覽卷宗之人，其在得聲請期間內
    提出本件聲請，復已敘明聲請交付法庭錄音以維護其法律上
    利益之理由，與上開規定核無不合，應予准許。惟聲請人依
    法就其取得之法庭數位錄音光碟內容，不得散布、公開播送
    ，或為非正當目的使用，併特予裁示，以促其注意遵守。
四、爰裁定如主文。
中　　華　　民　　國　　111 　年　　8 　　月　　29　　日
                  民事第三庭  法　官　陳裕涵
以上正本係照原本作成。
本裁定不得抗告。
中　　華　　民　　國　　111 　年　　8 　　月　　29　　日
                              書記官　林怡彣